【裁判字號】    98,交簡上,13
【裁判日期】    980407
【裁判案由】    公共危險
【裁判全文】
臺灣彰化地方法院刑事判決            98年度交簡上字第13號
上  訴  人  臺灣彰化地方法院檢察署檢察官
被      告  乙○○
輔佐人  即
被告之配偶  甲○○
上列上訴人因被告公共危險案件，不服本院九十八年度交簡字第
九二號中華民國九十八年一月九日第一審判決（原檢察官聲請簡
易判決處刑案號：九十七年度偵字第一０三九三號），提起上訴
，本院管轄第二審合議庭判決如下︰
    主      文
上訴駁回。
乙○○緩刑貳年。
    事實及理由
一、本案經本院審理結果，認第一審判決認事用法及量刑均無不
    當，應予維持，並引用第一審判決書記載之事實、證據及理
    由（如附件）。
二、本件上訴人即檢察官上訴意旨略以：被告乙○○原係孟加拉
    國人，因與我國籍女子甲○○結婚，而始於九十一年一月三
    日歸化為中華民國國籍，然其語言溝通仍須透過其配偶甲○
    ○翻譯方能瞭解正確意涵，故本難期望其對交通事故之處理
    ，能與一般本國籍無差異；又本件係雙方機車發生碰撞，而
    觀諸被告及被害人丙○○所受傷勢，被告之傷勢顯較被害人
    為重，則被告辯稱：當時係一時情急，想要趕快回家拿健保
    卡就診，而沒有將被害人送醫或停留在現場等語，雖有違法
    之處，然並非不可採信。爰請審酌被告業與被害人達成和解
    ，以及被告個人家庭狀況，如被告符合緩刑要件，並請給予
    緩刑之宣告，以利被告自新，為此提起上訴，請鈞院予被告
    緩刑之諭知，以勵自新等語。
三、經查：
（一）被告對於駕車於本件肇事時、地擦撞及被害人丙○○，並
      致被害人丙○○因而受有頭部及鼻子挫傷、雙下肢挫傷之
      傷害而逃逸之事實，業據被告於警詢、偵查中及本院審理
      時供承不諱，核與被害人丙○○於警詢、偵查中證述之情
      節相符，並有道路交通事故現場圖、道路交通事故調查報
      告表(一)、(二)、彰化縣彰化市調解委員會調解書、財團法人
      彰化基督教醫院診斷書、茂源診所診斷證明書、彰化縣警
      察局道路交通事故當事人登記聯單、彰化分局疑似道路交
      通事故肇事逃逸追查表、彰化縣警察局彰化分局重大交通
      事故紀錄（通報）、（結報）單、車籍查詢─基本資料詳
      細畫面各一份及現場及車輛照片十三幀在卷可稽。
（二）按汽車駕駛人，駕駛汽車肇事致人受傷或死亡，應即採取
      救護或其他必要措施，並向警察機關報告，不得駛離，道
      路交通管理處罰條例第六十二條第一項定有明文；又刑法
      第一百八十五條之四肇事逃逸罪之立法意旨，係為維護交
      通安全，加強救護，減少被害人之死傷，促使駕駛人於肇
      事後，能對被害人即時救護，方增設本條處罰規定；次按
      刑法第一百八十五條之四之肇事致人死傷逃逸罪之成立，
      以行為人有駕駛動力交通工具肇事，致人死傷而逃逸之事
      實為已足，不以行為人就肇事有無過失責任，或被害人是
      否因之成為無自救能力之人為必要（最高法院九十二年度
      台上字第三二一六號、第四五五二號判決意旨可資參照）
      。查被告於警詢時供稱：我撞到後看到我下巴流血，便緊
      張害怕，所以才會逃離現場等語，且本件被害人丙○○並
      因而受有頭部及鼻部挫傷、雙下肢挫傷之傷害，被告仍未
      採取救護或其他必要措施，並向警察機關報告，而即駛離
      現場，足認被告顯係於肇事後，見被害人倒地，即駕車離
      去，其肇事逃逸犯行自堪認定。
四、綜上所述，本件事證已臻明確，被告犯行堪予認定，原審參
    酌本案之情節及被告已與被害人丙○○成立調解並賠償損害
    ，此有彰化縣彰化市調解委員會調解書一份在卷可稽等情，
    據以論罪科處有期徒刑六月，並諭知易科罰金之折算標準，
    核無違誤或不當之處，上訴人指摘原判決不當，聲請撤銷原
    判決，難認有理由，應予駁回其上訴。又查本件被告前未曾
    受有期徒刑以上刑之宣告，此有臺灣彰化地方法院檢察署刑
    案資料查註紀錄表及臺灣高等法院被告前案紀錄表各一份在
    卷可考，而觀諸被告及被害人丙○○所受傷勢，被告之傷勢
    顯較被害人為重，則被告因其下巴受有深部複雜性開放傷口
    （傷口長約四．二公分，經縫合八針），一直流血，一時情
    急，而未將被害人送醫或停留在現場，又被告業與被害人達
    成和解，以及被告個人家庭狀況，認被告經此教訓，應知警
    惕而無再犯之虞，所宣告之刑，認以暫不執行為適當，爰併
    予宣告緩刑二年，以勵自新。
據上論斷，應依刑事訴訟法第四百五十五條之一第一項、第三項
、第三百七十三條、第三百六十八條，刑法第七十四條第一項第
一款，判決如主文。
本案經檢察官陳茂榮到庭執行職務。
中    華    民    國    98    年    4     月     7     日
                  臺灣彰化地方法院刑事第二庭
                                  審判長法官   石馨文
                                  法      官   羅永安
                                  法      官   尚安雅
以上正本證明與原本無異。
本件不得上訴。
中    華    民    國    98    年     4    月      8     日
                                  書  記  官    洪年慶


司法院資訊處製作；財團法人民間司法改革基金會備份。
